臺灣臺北地方法院民事判決　　　　　　　93年度訴字第3401號
原　　　告　乙○○
　　　　　　　　　　　　四樓
被　　　告　戊○○
　　　　　　　　　　　五號四樓.
訴訟代理人　丁○○
複代理人　　丙○○
上列當事人間因被告過失傷害案件，經原告提起刑事附帶民事訴
訟，請求損害賠償事件，經本院刑事庭以93年度交附民字第62號
裁定移送前來，本院於民國94年2月1日言詞辯論終結，判決如下
：
    主  文
被告應給付原告新台幣參拾貳萬伍仟陸佰貳拾肆元及自民國九十
三年五月一日起至清償日止，按週年利率百分之五計算之利息。
原告其餘之訴駁回。
訴訟費用由被告負擔四分之一，餘由原告負擔。
本判決第一項得假執行。但被告如以新台幣參拾貳萬伍仟陸佰貳
拾肆元為原告預供擔保，得免為假執行。
原告其餘假執行之聲請駁回。
    事  實
甲、原告方面
壹、聲明：
一、被告應給付原告新台幣1,250,832元（原告起訴聲明請求
    0000000元，扣除另行裁定駁回之機車修理費用5,380元），
    及自起訴狀繕本送達之翌日起至清償日止，按年利率百分之
    5計算利息。
二、原告願供擔保，請求准予假執行。
貳、陳述：
一、被告於民國92年6月1日駕駛車牌號CD－4169號自小客車，沿
    臺北市○○○路○段55巷3弄，自南向北方向行駛，行經該路
    段與同路段55巷之未劃分幹、支線，且無號誌之交岔路口時
    ，被告疏未注意貿然直行通過該交岔口，因而撞及原告所駕
    駛AUM－227號重型機車，致原告受有左小腿遠端膛骨及腓骨
    粉碎性骨折之傷害。經台北市車輛肇事鑑定委員會判斷（北
    鑑審字第09330020900）原告無任何肇事因素，被告就本件
    侵權行為自當負百分之百的賠償責任。
二、原告所受損害及其項目：
（一）醫療費部分：原告因骨折傷害，已支付住院醫療費
      249,993元【即原告於93年11月29日當庭提出之索賠明細
      表所載222,590元加上93年12月22日具狀陳報之27,403元
      】及門診醫療費31,047元【即原告於93年11月29日當庭提
      出之索賠明細表所載20,737元加上93年12月22日具狀陳報
      之10,311元】，共計281041元，有各收據為證。被告雖於
      事故發生後親口允諾願賠償原告所受損害及醫療費用，但
      原告動完3次手術辦理出院後，被告竟置之不理，原告因
      而先行向訴外人新光保險股份有限公司申請部分醫療費用
      。
（二）醫療用品費：9,126元，有各該收據為憑。
（三）營養品費：30,000元，原告之骨折傷害，迄今1年多，仍
      在醫療中尚未復原，又因所受之骨折為粉碎性，非一般之
      斷裂性，因此極難短時間康復，故按醫師指示，食用輔助
      骨骼生長之營養品，此為醫療之必要開支。
（四）門診交通費用：原告因系爭車禍事件受有骨折傷害，往
      返內湖榮總門診治療22次，原告因行動不便須搭計程車
      ，自家中前往三總門診，往返一次車資為400元，今原告
      請求8,800元之交通費當為合理。
（五）看護費用：360,000元。
（六）原告原為訴外人鈺將公司之負責人，平均月收入數十萬元
      ，而僅以勞保之薪資表即每月42,000元，求償六個月無法
      工作之損害，有醫生出具至少6個月無法行動之診斷證明
      ，原告請求之工作損失賠償252,000元，已為最低之合理
      請求，原告車禍後並於93年1月27日至台灣人壽保險股份
      有限公司（下稱台灣人壽公司）上班。
（七）精神慰撫金：原告大學畢業，原為高收入之高工作能力之
      企業主，享有相當之社會地位，且於系爭車禍發生前身體
      十分健壯，並無住院之紀錄，今天被告之過失，一年多來
      遭受身體傷害行動不便之痛苦，被告毫無和解之善意，原
      告又須照顧3個小孩，原告身心兼受煎熬，精神上受有無
      比之痛苦，此部分請求250,000元。
    以上總計，原告實際上所受之損害為1,250,853元（惟依前
    開各項請求合計僅1,190,967元）。
參、對被告答辯之陳述：
一、原告向新光產物保險公司（下稱新光公司）所領取之
    117,011 元，係原告之機車強制險，用本案之醫療費用單據
    所申請。另有關健保給付醫療費用部分，此係原告與健保局
    之契約行為，故不能因此免除被告之賠償責任。
二、原告於系爭車禍受傷當時歇業中，當時原告準備進入另一個
    職場尚未開始工作，惟車禍前之薪資足以證明原告有工作能
    力。
三、否認被告業已先給付30,000元予原告。
肆、證據：提出台北市政府營利事業登記證、經濟部公司執照、
    國防醫學院三軍總醫院附設民眾診療服務處診斷證明暨收據
    、台灣人壽公司證明書暨業務津貼表、統一發票為證，並聲
    請訊問證人甲○○。
乙、被告方面
壹、聲明：
一、原告之訴駁回。
二、如受不利益判決，被告願供擔保，請准宣告免為假執行。
貳、陳述：
一、依鈞院93年度交易字第125號刑事判決書第7頁第5所示，原
    告就本件車禍事故而受損害，亦有過失，被告主張原告應
    負擔40%責任為適當。
二、醫療費部分：
（一）按強制汽車責任保險法第30條規定：「保險人依本法規定
      給付之保險金，視為加害人或被保險人損害賠償金額之一
      部分；加害人或被保險人受賠償請求時，得扣除之」。經
      被告詢問原告所投保強制汽車責任保險之保險人即訴外人
      新光產物保險股份有限公司，原告業已領取117,011元之
      強制汽車責任保險金，該117,011元之保險金應視為原告
      所給付損害賠償金之部分，應就原告所請求之數額中扣除
      。而原告未證明所提出之醫療費用單據，是否與訴外人新
      光保險公司所提出者相同，為免原告受有不當得利，原告
      自當證明之。
（二）原告就醫療費用其中住院費用僅支付100,964元（即
      93,133元+7,831元）及門診費用9,064元（即5,370元
      +3,694 元），其實際上支付額為110,028元，其餘部分由
      全民健康保險支付，依全民健康保險法第82條規定：「保
      險對象因汽車交通事故，經本保險提供醫療給付者，本保
      險之保險人得向強制汽車責任保險人代位請求該項給付」
      93年7 月3日訴外人新光公司已賠付中央健康保險局共
      82,989元，就此部分原告並無請求權，又按強制汽車責任
      保險法第30條規定「保險人依本法規定給付之保險金，視
      為加害人或被保險人損害賠償金額之一部分；加害人或被
      保險人受賠償請求時，得扣除之。」，又訴外人新光公司
      於93年9 月5日已賠付原告117,011元，如前所述，亦應自
      原告支付之醫療費用中扣除。
三、原告主張醫療用品共計9,126元，但原告所提之各項單據，
    關於發票號碼UD00000000（62元）、UD00000000（118元）
    、VD00000000（764元）、VD00000000（1150元）、
    VD00000000（462元）、VD00000000（41元）、VD00000000
    （52元）、VD00000000（1,000元），共8張註明為醫療用品
    之發票，另3張收據開立日期分別為92年6月29日（65元）、
    92年7月5日（225元）、92年8月13日（120元），及診斷證
    明書費用200元，此部分共計4,139元，原告均未舉證證明發
    票所示購買物品之內容為何，是否為醫療所必須，又診斷証
    明書費非醫療所必須，均應予扣除。
四、原告主張營養費30,000元，未證明為治療傷害所必須，且無
    醫師之診斷認為必要，故非屬必要費用。原告主張購買純德
    藥行之中藥藥丸19,000元，被告主張非屬醫囑必要費用，其
    請求並無理由。
五、原告所支出之救護車費用1,100元，以及看護費用360,000元
    ，被告不爭執。
六、交通費用部分，因原告並未舉證證明因本事故而有支出任
    何交通費用，故其此部分之請求不應准許。
七、原告稱其受有工作損失252,000元，並提出勞保資料為證，
    然原告於車禍發生前即為無業狀態，何來受有工作損失，再
    者原告所提出之勞保資料，最近一次係在91年6月18日之訴
    外人鈺將實業股份有限公司，而此僅能證明原告於91年有在
    鈺將實業股份有限公司任職，原告既未提出任何證明於本件
    事故發生當時有任職之資料，故其所請求之工作損失即不應
    允許。又，原告所提出之台灣人壽公司證明書係臨訟製作，
    否認其真實性，且原告稱其應於92年6月5日至台灣人壽公司
    上班，卻於同年6月1日發生事故，其時間未免巧合。原告所
    擔任之行銷主任乙職，本為所得收入隨招攬之業務量大小而
    計算佣金或業績獎金，其固定薪僅每月12,000元。
八、慰撫金部分：按慰撫金之請求須以人格權遭受侵害，其核給
    之標準固與財產上損害之計算不同，然非不可斟酌雙方身分
    資力與加害程度，及其他各種情形核定相當數額，51 年台
    上字第223判例參照，故原告請求慰撫金應參酌雙方之經濟
    狀況，被害人之身分、地位、教育程度等關係定之，原告係
    因本次事故而受有粉碎性骨折之傷害，依前述之判斷標準觀
    之，原告請求250,000元尚屬過高，爰依法請求予以酌減至
    100,000元。
九、被告於原告急需醫療費用時，以先行給予原告30,000元，因
    此應將該30,000元予以扣抵原告之損害賠償額。
參、證據：提出新光公司強制險理賠查詢紀錄為證。
丙、本院依職權調取臺灣臺北地方法院檢察署92年度偵字第
    21545號偵查卷宗、本院93年度交易字第125號刑事卷宗。
    理  由
一、原告起訴主張：被告於92年6月1日駕駛車牌號CD－4169號自
    小客車，沿臺北市○○○路○段55巷3弄，自南向北方向行駛
    ，行經該路段與同路段55巷之未劃分幹、支線，且無號誌之
    交岔路口時，被告疏未注意貿然直行通過該交岔口，因而撞
    及原告所駕駛AUM－227號重型機車，致原告受有左小腿遠端
    膛骨及腓骨粉碎性骨折之傷害，因而依侵權行為法則，向被
    告請求醫療費、醫療用品費、營養品費、交通費、工作損失
    及慰撫金等語。
二、被告則以：對原告主張之看護費用360,000元及救護車費用
    1,100元均不爭執，至支付醫療用品費用，原告所提單據未
    載具體之醫療用品者，及營養費部分，原告應舉證證明與本
    件車禍之醫療有關，醫療費用由全民健康保險支付部分，原
    告並無請求權，交通費用部分，原告並未舉證證明業已支付
    ，原告於車禍發生前即為無業狀態，何來受有工作損失，又
    原告所提出之台灣人壽公司證明書係臨訟製作，否認其真實
    性，原告擔任台灣人壽公司之行銷主任乙職，本為所得收入
    隨招攬之業務量大小而計算佣金或業績獎金，其固定薪僅每
    月12,000元，至慰撫金部分，參酌雙方之經濟狀況，被害人
    之身分、地位、教育程度等關係定之，原告係因本次事故而
    受有粉碎性骨折之傷害，應以十萬元為適當，另原告業已請
    領之強制汽車責任保險金117,011元，及被告業已支付之
    30,000元，應予扣除，原告就本件車禍之發生與有過失，並
    應負擔本件車禍40%之責任等語，資為抗辯。
三、原告起訴主張被告於92年6月1日駕駛車牌號CD－4169號自小
    客車，沿臺北市○○○路○段55巷3弄，自南向北方向行駛，
    行經該路段與同路段55巷之未劃分幹、支線，且無號誌之交
    岔路口時，被告疏未注意貿然直行通過該交岔口，因而撞及
    原告所駕駛AUM－227號重型機車，致原告受有左小腿遠端膛
    骨及腓骨粉碎性骨折之傷害之事實，業據其提出與所述相符
    之三軍總醫院附設民眾診療服務處之診斷證明書一件（見本
    院卷第144頁）為證，並經本院依職權調取臺灣臺北地方法
    院檢察署92年度偵字第21545號偵查卷宗、本院93年度交易
    字第125號刑事卷宗核閱無訛，被告除辯稱原告與有過失外
    ，對其餘事實並不爭執，應認原告此部分之主張為真實。
四、按行車速度，依標誌之規定，無標誌者，行經無號誌之交岔
    路口，應減速慢行，作隨時停車之準備。車輛行至無號誌而
    無交通警察指揮之交岔路口，支線道車應暫停讓幹線道車先
    行；未劃分幹、支線或同為幹線道或支線道者，轉彎車應暫
    停讓直行車先行；如同為直行車或轉彎車者，左方車應暫停
    讓右方車先行。道路交通安全規則第93條第1項第3款、第
    102條第1項第2款分別定有明文。依卷附道路交通事故現場
    圖（見台灣台北地方法院檢察署92年度偵字第21545號偵查
    卷第21頁），本件肇事地點南北向道路為臺北市○○○路○
    段55巷3弄，東西向道路為同路段55巷，參以繪製現場圖之
    臺北市政府警察局中山分局交通分隊警員林保宅於其上註記
    ：「現場無號誌、標誌、標線，現場亦無停讓標誌」等文字
    可知，肇事地點為一未劃分幹、支線、無號誌之交岔路口，
    此與卷附現場照片亦相符合（參見本院93年度交易字第125
    號刑事交通事件卷宗第18頁照片），被告為已考領駕駛執照
    之駕駛人，於前開時、地駕駛前揭車牌號碼自用小客車，沿
    新生北路2段55巷3弄由南向北方向行至該路段與同路段55巷
    無號誌、亦無「停」、「讓」標誌之交岔路口處時，本應注
    意前揭道路交通安全規則之規定，且依當時情況為天氣晴，
    道路無障礙或缺陷且視距良好，並無不能注意之情事，此有
    卷附道路交通事故調查報告表（見偵查卷第26頁）可按。惟
    據被告於92年6月1日交通事故談話記錄表（見偵查卷第23頁
    ）中自承：「我車當時由新生北路2段55巷3弄由南向北方向
    行駛，當我車到達肇事處時我車欲直行，當我車到達巷口之
    時一部重機車ＡＵＭ—227則突由右側55巷往西而來，我當
    時見狀立即停車但對方剎車不及，前車頭撞上我的右前車頭
    而肇事。」等語，復參以原告於同日交通事故談話紀錄（見
    偵查卷第24頁）、92年9月24日警詢筆錄（見偵查卷第5-7頁
    ）及93年1月13日檢察官偵查時（見偵查卷第43-44頁）均指
    稱：當時其由新生北路2段55巷由東向西方向直行，然到達
    肇事地點之交岔路口處時，突有一部自用小客車由其左側突
    然衝出來，導致見狀煞閉不及，其所騎乘機車之前車頭與該
    自用小客車右前車頭擦撞而肇事等情，再觀諸卷附道路交通
    事故補充資料表（見偵查卷第22頁）及車損照片（見刑事卷
    16-18頁），被告所駕駛自用小客車之右前車頭內凹損壞，
    原告所騎乘機車則有前車頭內凹損壞等車損情況。故由前述
    發生本件車禍當事人所陳述之肇事經過及車損跡證資料足見
    ，被告駕駛自用小客車沿新生北路2段55巷3弄由南往北行駛
    至與同路段55 巷之交岔路口時，其右前車頭處與沿同路段
    55巷由東向西行駛之原告所騎乘機車前車頭相撞及而肇事，
    被告行經無號誌之交岔路口時，疏未注意減速慢行，作隨時
    停車之準備及讓其右方車先行，致與由其右方駛來由告訴人
    所騎乘機車發生碰撞，被告顯有過失甚明，則原告主張被告
    應負過失侵權行為損害賠償責任，即屬有據。至原告主張被
    告應賠償1,250,853元之本息，既為被告所否認，並以前開
    情詞置辯。爰就原告得請求之損害數額，析述如下：
（一）醫療費部分：原告請求醫療費用部分共計281,041元，並
      提馬偕醫院、三軍總醫院等醫療費單據為憑，被告對前開
      單據形式上之真正不爭執，惟抗辯原告僅實際支付
      110,028元（93133+5370+3694+7831=110028），至其餘全
      民健康保險支付部分，原告無請求權等語。按依保險法第
      135條準用第103條規定，傷害保險之保險人固不得代位行
      使被保險人對於加害人之損害賠償請求權，惟全民健康保
      險法第82條規定：「保險對象因汽車交通事故，經本保險
      提供醫療給付者，本保險之保險人得向強制汽車責任保險
      之保險人代位請求該項給付。」全民健康保險法為保險法
      之特別法，依特別法優於普通法之原則，全民健康保險法
      第82條應優先於保險法第135條、第103條之規定而為適用
      。從而全民健康保險之被保險人因汽車交通事故，經全民
      健康保險提供醫療給付者，全民健康保險之保險人自得向
      強制汽車責任保險之保險人代位請求該項給付。而依強制
      汽車責任保險法第30條規定，於該範圍內，加害人或強制
      汽車責任保險之被保險人之損害賠償責任即因而解免，全
      民健康保險被保險人對於加害人之損害賠償請求權亦因而
      喪失。參照最高法院88年度台上字第353號判決要旨。查
      本件原告係因汽車交通事故經全民健康保險提供醫療給付
      ，揆諸前開說明，因全民健康保險之保險人依全民健康保
      險法第82條得向強制汽車責任保險之保險人代位請求該項
      給付，強制汽車責任保險之被保險人即因而解免該部分之
      損害賠償責任，故原告尚不得請求醫療費由全民健康保險
      支付，經審核原告所提單據被告所提出醫療費用中有關由
      全民健康保險之保險人支付之醫療給付110,028元部分，
      尚不得請求，另依原告所提之醫療費單據，至原告支付部
      分，經審核其所提之單據，原告支付部分僅110,028元，
      原告此部分之請求為無理由，逾此部分之請求，尚屬無據
      。
（二）醫療用品部分：原告主張9,126元，並抗辯診斷証明書費
      用非醫療必要費用，至原告所提單據上未具體載明商品內
      容，無法證明與本件車禍原告所受傷害之醫療行為有關等
      語。按當事人因傷害所支出之診斷書費，非係因侵權行為
      所生財產上之損害，不得請求賠償，最高法院66年6月11
      日66年度第5次民庭庭推總會決議（二）可資參照，是原
      告有關診斷証明書費用之請求並無依據。至原告所提單據
      中未載明具體醫療用品內容者，尚無法證明原告是項支付
      確與本件車禍原告所受傷害之醫療行為有關，此部分之請
      求，亦屬無據，故審核原告所提單據其上具體載明醫療用
      品內容及原告所支付之救護車費用，並經原告不爭執部分
      ，原告請求4,867元部分為有理由，（即
      1100+180+600+2670+108+32+36+18+55+68=4867），逾此
      部分之請求，尚屬無據。
（三）營養費部分：原告主張30,000元，為被告所否認。查原告
      未能舉證明此部分之支出，屬本件傷害之必要費用，原告
      此部分之請求，尚屬無據。
（四）門診交通費部分：原告請求門診22次，每次往返醫院車資
      400元，共計8,800元，然為被告所否認。查原告未能舉證
      明業支付此部分之費用而受有損害，尚不得請求之。
（五）看護費用部分：原告主張360,000元，為被告所自認，原
      告自得請求此部分之費用。
（六）工作損失部分：原告主張其車禍後6個月不能工作之損失
      ，以月薪42,000元計算，共計252,000元，為被告所否認
      。查原告固於本件車禍前其所經營之鈺將公司歇業中處於
      無業狀況，惟其擬於92年6月間前往台灣人壽公司任職等
      情，業據證人即台灣人壽公司資深副理甲○○於94年2月1
      日到庭證述屬實（見本院第216頁），則原告確因本件車
      禍發生時確有工作之能力，又原告因本件車禍發生後因行
      動不便6個月，無法自行料理生活起居，需有人看
      等情，亦有三軍總醫院附設民眾診療服務處之診斷證明書
      一件（見本院卷第144頁）為證，是原告主張其因本件車
      禍減少工作之損失達6個月，自屬有據。又原告自稱其復
      於93 年1月27日前往台灣人壽公司工作並領取薪資等情，
      亦據甲○○到庭證述屬實，並提出台灣人壽業務津貼表可
      憑（見本院卷第149-158頁），是原告減少之工作損失之
      數額，自應以其所提之自93年1月至93年6月間台灣人壽業
      務津貼表計算之，計為112,830元（即
      16000+16000+16000+31404+17426+16000=112830），雖原
      告主張其自93年1月至同年10月任職台灣人壽公司薪資所
      得共計351,640元，經除以10，每月平均薪資為35,164元
      ，前開工作損失，應以該平均月薪資計算工作損失云云，
      惟查，原告自承其在台灣人壽公司擔任行銷工作，再依台
      灣人壽業務津貼表所載原告之薪資結構為基本薪及招攬津
      貼，亦即以招攬津貼決定其薪資之多寡，原告因招攬成效
      隨工作時間之增加更加純熟所增加之所得，自不應充作本
      件車禍後不能工作之六個月內的工作損失，故原告主張以
      平均薪資計算工作損失，自不足採。綜上所述，原告因本
      件車禍所受之工作損失為112,830元，原告逾此部分之請
      求，尚屬無據。
（七）慰撫金部分：原告因被告之過失傷害行為，受有左小腿遠
      端膛骨及腓骨粉碎性骨折之傷害，精神上確感受有痛苦。
      爰斟酌原告大學畢業，名下有不動產，存款約200,000元
      ，月薪50000元，被告高中畢業，名下無不動產，存款約
      20,000至30,000元，自行開設公司資本額經1,000,000元
      ，每年營業所得500,000元至600,000元，月薪30,000元，
      此有兩造於本院93年12月20日言詞辯論筆錄可憑（見本院
      卷第123頁），及被告過失程度，暨原告所受傷害歷經四
      次開刀治療等一切情狀後，認原告請求賠償精神慰撫金以
      150,000元為適當。
五、按損害之發生或擴大，被害人與有過失者，法院得減輕賠償
    金額，或免除之，民法第二百十七條第一項亦有明文。本件
    車禍被告固有過失甚明。然按道路交通安全規則中所稱之汽
    車，指在道路上不依軌道或電力架線而以原動機行駛之車輛
    （包括機器腳踏車），前項第1款所指之汽車，如本規則同
    一條文或相關條文就機器腳踏車另有規定者，係指除機器腳
    踏車以外4輪以上之車輛，道路交通安全規則第2條第1項第1
    款、第2項定有明文。故原告騎乘機車亦應遵守前開道路交
    通安全規則第93條第1項第3款之規定，依卷附道路交通事故
    調查報告表所載，該處道路狀況並無障礙物且視距良好，已
    如前述，而據其於前揭交通事故談話記錄表中所陳述肇事經
    過及肇事當時行車速率約為每小時20至30公里等語，其嗣後
    於本院刑事庭審理時亦陳稱：「……我是在他車子接近我就
    煞車就來不及……」等語觀之（參見本院刑事卷93年5月28
    日審判筆錄第6頁），足證原告騎乘機車行經無號誌之交岔
    路口時，亦疏未注意減速慢行，作隨時停車之準備，以致見
    被告車輛車身突出在交岔路口內，反應不及撞及被告車輛之
    右前車頭處，其對本件車禍之發生亦有過失存在，雖臺北市
    車輛行車事故鑑定委員會之鑑定意見書（見偵查卷第86頁）
    雖認原告就本件事故無肇事因素，惟本院依刑事卷內證據資
    料獨立判斷結果，如前所述，並不受該鑑定意見之拘束，原
    告據前開鑑定意見主張其對本件車禍之發生並無過失云云，
    自不足採。本院斟酌兩造肇事情節與過失程度，認本件事故
    之發生與損害之結果，被告應負5分之3之責任，原告亦應負
    5分之2之責任，並依民法第二百一十七條第一項過失相抵之
    法則，減輕被告損害賠償責任5分之2。
六、次按強制汽車責任保險法第30條規定「保險人依本法規定給
    付之保險金，視為加害人或被保險人損害賠償金額之一部分
    ，加害人或被保險人受賠償請求時，得扣除之。」；次按汽
    車交通事故之處理，二輛汽車之交通事故：二輛汽車內駕駛
    人及乘客傷亡之損失，由承保之各保險公司自行負責處理車
    內駕駛人及乘客傷亡之損失。雙方保險公司對二輛汽車內駕
    駛人及乘客傷亡之損失總和各負二分之一分攤之責。強制汽
    車責任保險理賠作業處理要點第七條第二項定有明文。查本
    件原告主張其雖已領取其投保之汽車強制責任保險給付
    117011元，並有新光公司93年9月30日（93）新產客服發字
    第930461號函可憑（見本院卷第52頁），惟該保險給付係其
    自行投保，被告不得主張扣抵等語。惟查，該保險給付依前
    開強制汽車責任保險理賠作業處理要點之規定，車禍事故所
    生之全部損害係由車禍雙方各自投保之保險公司各負二分之
    一分攤之責，故原告雖由其自己投保之保險公司領取保險給
    付，給付之保險公司得向對方當事人之保險公司請求總額一
    半之分攤額，故原告雖向自己保險公司請領強制汽車責任保
    險給付，仍應有前強制汽車責任保險法第三十條所規定，加
    害人主張扣抵之適用。是被告抗辯原告所受之損害，應扣除
    業已領取之強制汽車責任保險金117,011元，自堪可採。
七、被告另抗辯其業已賠償30000元予原告云云，則為原告所否
    認，被告就此有利之事實，未能舉證以實其說，自不足採。
八、從而，原告本於侵權行為之法則，請求被告給付醫療費用
    110,028元、醫療用品費4,867元、看護費360,000元、減少
    工作收入損失112,830元及精神上損害150,000元，合計
    737,725元之五分之三即442,635元，再扣除已領取之強制汽
    車責任保險金117,011元為325,624元，及自附帶民事起訴狀
    繕本送達翌日即93年5月1日起至清償日止，按年息百分之5
    計算之利息，洵屬有據，應予准許，至其逾此範圍之請求，
    則屬無據，不應准許。
九、本判決原告勝訴部分所命給付之金額未逾500,000元，依民
    事訴訟法第389條第1項第5款之規定，應依職權宣告假執行
    。被告陳明願供擔保，聲請宣告免為假執行，經核原告勝訴
    部分，合於法律規定，爰酌定相當之擔保金額宣告之；原告
    其餘假執行之聲請，因訴之駁回而失所依據，不予准許。
十、因本案事證已臻明確，兩造其餘主張陳述及所提之證據，均
    毋庸再予審酌，附此敘明。
十一、據上論結，本件原告之訴為一部有理由，一部無理由，依
      民事訴訟法第79條、第389條第1項第5款，第392條，判決
      如主文。
中　　華　 　民 　　國　　94　　年　　2　　月　　22　　日
                                民事第六庭法　官　李媛媛
以上正本係照原本作成
如對本判決上訴，須於判決送達後20日內向本院提出上訴狀
中　　華 　　民 　　國　　94　　年　　2　　月　　25　　日
    　　　                          　　　書記官　林秀妙
附註：
民事訴訟法第392條
法院得宣告非經原告預供擔保，不得為假執行。
法院得依聲請或依職權，宣告被告預供擔保，或將請求標的物提
存而免為假執行。
依前項規定預供擔保或提存而免為假執行，應於執行標的物拍定
、變賣或物之交付前為之。
